臺灣新竹地方法院刑事簡易判決　　　　99年度竹簡字第274號
聲 請 人　臺灣新竹地方法院檢察署檢察官
被　　告　趙世琮
上列被告因詐欺案件，經檢察官提起公訴（99年度偵字第4180號
），嗣經被告於本院準備程序中自白（99年度審易字第527 號）
，本院因認本案適宜依簡易判決處刑，改依簡易判決處刑程序，
及移送併辦（臺灣新竹地方法院檢察署99年度偵字第5440號、臺
灣彰化地方法院檢察署99年度偵字第8758號），本院判決如下：
    主    文
趙世琮幫助犯共同詐欺取財罪，處有期徒刑陸月；如易科罰金，
以新臺幣壹仟元折算壹日。緩刑貳年。
    犯罪事實及理由
一、犯罪事實：趙世琮明知個人金融機構帳戶係攸關個人信用之
    專用物品，應將金融機構帳戶之存摺、提款卡等物品放置安
    全之處妥適保管，且依其智識經驗能預見提供金融帳戶提款
    卡及提款密碼予真實姓名年籍不詳之人使用，常與財產犯罪
    密切相關，可能被詐騙集團所利用，以遂其等詐欺犯罪之目
    的，竟仍容任所申請之帳戶可能被犯罪集團用以犯罪結果之
    發生，而基於幫助他人實施詐欺犯罪之不確定故意，因於網
    路上見代辦貸款之廣告，即與1 名真實姓名年籍不詳自稱「
    蔡代書」之成年男子接洽，於民國99年4 月7 日至10日間某
    日之晚間8 時許，將其先前所申設之遠東國際商業銀行新竹
    林森分行（下稱遠東林森分行）帳號00000000000000號帳戶
    、渣打國際商業銀行新興分行（下稱渣打新興分行）帳號00
    00 0000000000 號帳戶、中華郵政新竹民生路郵局（下稱新
    竹民生路郵局）帳號00000000000000號帳戶之存摺、提款卡
    連同密碼等資料，寄至新北市板橋區（原臺北縣板橋市○○
    ○路○ 段408 號予上開自稱「蔡代書」之成年男子。嗣該名
    自稱「蔡代書」之成年男子與其所屬之犯罪集團成員，於取
    得趙世琮上開金融帳戶資料後，即共同基於意圖為自己不法
    所有之犯意聯絡，以如附表所示之手法，使梁哲玲、林德壽
    、蔡旻郁、林秀鴻、黃國展、黃書瑜、王博賢等人陷於錯誤
    ，而於附表所示之時間，將如附表所示之金額匯入趙世琮上
    開帳戶內；另詐騙集團某成員，在網路上佯稱為綽號「珊珊
    - 甜兒」之援交妹與葉曜誠約定援交，嗣後另一名詐騙集團
    成員又佯稱「珊珊- 甜兒」為警查獲故向葉曜誠索賠，另又
    佯稱因系統問題，誤將款項轉入葉曜誠之第一商業銀行彰化
    分行（下稱一銀彰化分行）帳號00000000000 號帳戶，要求
    葉曜誠依其指示將款項匯還，致葉曜誠信以為真陷於錯誤，
    遂依指示將黃國展因如附表編號5 所示之受詐騙匯入葉曜誠
    （葉曜誠所涉幫助詐欺取財之犯行，業由臺灣彰化地方法院
    檢察署另以99年度偵字第8758號為不起訴處分在案）上開一
    銀彰化分行之14,000元，及其他不知名人士匯入之3,000 元
    、3,000 元，共計20,000元，分為17,000元及3,000 元2 筆
    ，先後於99年4 月12日凌晨1 時19分、2 時12分，項轉入上
    開趙世琮之遠東林森分行帳戶（臺灣彰化地方法院檢察署99
    年度偵字第87 58 號併辦意旨書誤載為99年4 月11日將10,0
    00元及於99年4 月12日將17,000元、3,000 元等3 筆款項匯
    入上開趙世琮之帳戶）。嗣梁哲玲等人知悉受騙，經報警究
    辦，而查悉上情。
二、案經彰化縣警察局北斗分局報告臺灣新竹地方法院檢察署檢
    察官偵查後提起公訴；暨新竹市警察局第一分局報告臺灣新
    竹地方法院檢察署檢察官偵查後移送併辦審理，及彰化縣警
    察局彰化分局報告臺灣彰化地方法院檢察署檢察官偵查後移
    送併辦審理。
三、證據
（一）被告趙世琮於警詢、檢察事務官之詢問、偵查中之供述及
      於本院準備程序中之自白（見臺灣新竹地方法院檢察署99
      年度偵字第4180號偵查卷第3 至6 、29、30頁、99年度偵
      字第5440號偵查卷第8 至14頁、臺灣彰化地方法院檢察署
      99年度核交字第145 號偵查卷影卷第21、22頁，彰化縣警
      察局彰化分彰警分偵字第0000000098號刑案偵查卷宗影卷
      第6 、7 頁，本院99年度審易字第527 號刑事卷宗第15、
      16頁）。
（二）被害人梁哲玲於警詢時之指述（見臺灣新竹地方法院檢察
      署99年度偵字第5440號偵查卷第15、16頁）。
（三）被害人林德壽於警詢時之指述（見上偵查卷第17至19 頁
      ）。
（四）被害人蔡旻郁於警詢時之指述（見上偵查卷第20頁）。
（五）被害人林秀鴻於警詢時之指述（見上偵查卷第21至23頁）
      。
（六）被害人黃國展於警詢、檢察事務官之詢問及偵查中之指述
      （見上偵查卷第24、25頁，彰化縣警察局彰化分彰警分偵
      字第0000000098號刑案偵查卷宗影卷第4 、5 頁，臺灣彰
      化地方法院檢察署99年度核交字第145 號偵查卷影卷第19
      、20頁、臺灣彰化地方法院檢察署99年度偵字第8758號偵
      查卷影卷第29至32頁）。
（七）被害人黃書瑜於警詢時之指述（見臺灣新竹地方法院檢察
      署99年度偵字第5440號偵查卷第26、27頁）。
（八）被害人王博賢於警詢時之指述（見上偵查卷第28、29頁）
      。
（九）證人葉曜誠於警詢及檢察事務官之詢問時之證述（見彰化
      縣警察局彰化分彰警分偵字第0000000098號刑案偵查卷宗
      影卷第1 至3 頁，臺灣彰化地方法院檢察署99年度核交字
      第145 號偵查卷影卷第20、21頁）
（十）被害人梁哲玲提供之渣打銀行自動櫃員機交易明細表3 紙
      （見臺灣新竹地方法院檢察署99年度偵字第5440號偵查卷
      第45頁）。
（十一）被害人林德壽提供之渣打銀行自動櫃員機交易明細表影
        本2 紙及國泰世華銀行客戶交易明細表影本1 紙（見上
        偵查卷第54頁）。
（十二）被害人蔡旻郁提供之渣打銀行自動櫃員機交易明細表影
        本2 紙（見上偵查卷第64頁）。
（十三）被害人林秀鴻提供之郵政自動櫃員機交易明細表影本1
        紙（見上偵查卷第73頁）。
（十四）被害人黃國展提供之第一銀行自動櫃員機交易明細表影
        本4紙（見上偵查卷第80頁）。
（十五）被害人黃書瑜提供之郵政自動櫃員機交易明細表影本1
        紙（見上偵查卷第89頁）。
（十六）被害人王博賢提供之郵政自動櫃員機交易明細表1紙（
        見上偵查卷第97頁）。
（十七）證人葉曜誠提供之第一銀行自動櫃員機交易明細表影本
        2紙（見彰化縣警察局彰化分彰警分偵字第0000000098
        號刑案偵查卷宗影卷第15頁）。
（十八）渣打國際商業銀行股份有限公司新興分行99年5月7日渣
        打商銀新興字第09900124號函所附被告趙世琮所申設帳
        號00000000000000號帳戶之開戶人基本資料及資金往來
        明細表、遠東國際商業銀行99年5月5日（99）遠銀詢字
        第000057 1號函所附被告趙世琮所申設帳號0000000000
        0000號帳戶往來明細及資本資料及中華郵政股股份有限
        公司新竹郵局99年5月7日竹營字第0991800444號函所附
        被告趙世琮所申設民生路郵局帳號0000000 號帳戶立帳
        申請書及交易詳情、資本資料各1份（見臺灣新竹地方
        法院檢察署99年度偵字第5440號偵查卷第30至39頁）。
（十九）新北市（原臺北縣）政府警察局中和第一分局安平派處
        所受理刑事案件報案三聯單、受理各類案件紀錄表、受
        理詐騙帳戶通報警示簡便格式表、內政部警政署反詐騙
        諮詢專線紀錄表、臺北市政府警察局中正一局仁愛路派
        出所陳報單、受理詐騙帳戶通報警示簡便格式表、金融
        機構聯防機制通報單、受理刑事案件報案三聯單、內政
        部警政署反詐騙諮詢專線紀錄表、彰化縣警察局彰化分
        局民生路派出所受理各類案件紀錄表、受理刑事案件報
        案三聯單、受理詐騙帳戶通報警示簡便格式表、內政部
        警政署反詐騙諮詢專線紀錄表、新竹縣政府警察局新埔
        分局新埔派出所陳報單、受理刑事案件報案三聯單、受
        理各類案件紀錄表、內政部警政署反詐騙諮詢專線紀錄
        表、桃園縣政府警察局桃園分局景福派出所受理各類案
        件紀錄表、受理刑事案件報案三聯單、受理詐騙帳戶通
        報警示簡便格式表、內政部警政署反詐騙諮詢專線紀錄
        表、彰化縣警察局北斗分局北斗派出所受理各類案件紀
        錄表、受理刑事案件報案三聯單、受理詐騙帳戶通報警
        示簡便格式表、內政部警政署反詐騙諮詢專線紀錄表、
        臺北縣政府警察局新莊分局福營派出所受理各類案件紀
        錄表、受理刑事案件報案三聯單、受理詐騙帳戶通報警
        示簡便格式表、內政部警政署反詐騙諮詢專線紀錄表各
        1 份（見上偵查卷第41至44、48至53、59至63、68至72
        、78至81、86至88、90至96頁）。
（二十）綜上，本件被告趙世琮犯行明確，應依法予以論科。
四、論罪科刑：
（一）論罪：
  １、按本件真實姓名年籍均不詳之成年男子「蔡代書」與所屬
      詐欺集團成員等成年人取得被告趙世琮交付伊所有遠東林
      森分行帳號00000000000000號帳戶、渣打新興分行帳號00
      000000000000號帳戶、新竹民生路郵局帳號000000000000
      00號帳戶之存摺、提款卡連同密碼等資料，即共同基於意
      圖不法所有之犯意聯絡，以附表及犯罪事實欄所示之詐騙
      方式，先後引誘被害人梁哲玲等人陷於錯誤，因而分別匯
      款如附表所示之金額至開被告趙世琮所有之上開帳戶內等
      情，是核該真實姓名年籍均不詳之成年男子「蔡代書」與
      所屬詐欺集團成員等成年人本件所為，均係犯刑法第339
      條第1 項之詐欺取財罪。又該真實姓名年籍均不詳之成年
      男子「蔡代書」與所屬詐欺集團成員等成年人就如附表編
      號1 至7 及犯罪事實欄所載之各次詐欺取財犯行，均有犯
      意聯絡及行為分擔，為共同正犯。
  ２、復按刑法上之故意，分為直接故意（確定故意）與間接故
      意（不確定故意），「行為人對於構成犯罪之事實，明知
      並有意使其發生者」為直接故意；又「行為人對於構成犯
      罪之事實，預見其發生而其發生並不違背其本意者」為間
      接故意，刑法第13條第1項、第2項定有明文。茲衡諸常情
      ，今日一般人至金融機關開設帳戶使用，係極為方便容易
      且迅速之事，苟有使用金融存款帳戶之正當用途，自以使
      用其本人或可信賴之親友申請之帳戶，最為便利安全，始
      可避免帳戶名義人反悔或心存歹念，利用通知掛失止付、
      變更存戶印鑑圖章或換摺之方式，將帳戶內之款項領走一
      空，反致使用帳戶人蒙受損失，故苟非意圖以他人之帳戶
      從事不法用途，並藉以逃避查緝，自無花費金錢或以其他
      方法向無相當信賴關係之陌生人取得帳戶使用之理，且近
      年來不法份子詐財之犯罪類型層出不窮，該等犯罪，多數
      均係利用他人帳戶作為詐欺所得財物之出入帳戶，業經媒
      體廣為披載，是依一般人通常之知識、智能及經驗，均已
      詳知向陌生人購買、承租或其他方法取得帳戶者，多係欲
      藉該帳戶取得不法犯罪所得，且隱匿帳戶內資金之實際取
      得人之身分，以逃避追查，則被告趙世琮係一成年且具社
      會歷練之人，自難諉稱不知，從而被告趙世琮對於交付相
      關帳戶資料，將可能被用來作為詐欺取財等非法用途上，
      應有所預見，且不違背其本意。是以，被告趙世琮猶提供
      相關金融帳戶資料予該真實姓名年籍均不詳之成年男子「
      蔡代書」與所屬詐欺集團成員，當堪認被告趙世琮亦有容
      任或允許將提供之金融帳戶資料作為詐欺取財之匯款指定
      帳戶使用，準此，被告趙世琮顯有幫助詐欺取財之不確定
      故意存在，應堪認定。
  ３、再按刑法上之幫助犯，係指以幫助之意思，對於正犯資以
      助力，而未參與實施犯罪之行為者而言。查被告趙世琮提
      供本件金融帳戶予該真實姓名年籍均不詳之成年男子與所
      屬詐欺集團成員之行為，要屬詐欺取財構成要件以外之行
      為，則被告趙世琮應屬以幫助之意思，參與詐欺取財構成
      要件以外之行為，應以詐欺取財之幫助犯論，故核其所為
      ，係犯幫助犯刑法第339條第1項之詐欺取財罪，並應依刑
      法第30條第2項之規定減輕其刑。
  ４、被告趙世琮以1 次交付本件3 件帳戶之存摺、提款卡及密
      碼之行為，幫助該真實姓名年籍均不詳之成年男子與所屬
      詐欺集團成員先後對被害人梁哲玲等人為詐欺取財既遂行
      為，乃係以一行為觸犯數個罪名，為同種想像競合犯，應
      依刑法第55條前段之規定，從一重論以1 個幫助詐欺取財
      罪。
  ５、至臺灣新竹地方法院檢察署99年度偵字第5440號移送併辦
      及臺灣彰化地方法院檢察署99年度偵字第8758號移送併辦
      關於被害人即證人葉曜誠將其第一商業銀行彰化分行帳號
      000000 00000號帳戶內不明之款項17,000元及3,000 元部
      分轉匯至被告趙世琮前開遠東林森銀行帳戶之部分，核與
      本件（臺灣新竹地方法院檢察署99年度偵字第4180號）提
      起公訴之犯罪事實具有同一案件之關係，本院併予審酌如
      上，附此敘明。
（二）量刑：爰審酌被告趙世琮前無刑案紀錄，有臺灣高等法院
      被告前案紀錄表1份在卷可稽，足徵素行良非善，惟其得
      以知悉所提供之相關金融帳戶將遭人供做詐欺取財之工具
      ，竟任將其所有之相關金融帳戶資料交付予不法份子使用
      ，非惟幫助詐騙者遂行詐財目的，同時使詐財者得以隱匿
      其真實身分，降低遭查獲之風險，助長犯罪之猖獗，破壞
      社會秩序甚鉅，犯後偵訊後終能坦承犯行，態度良好與部
      分被害人調解成立（詳如後述）等一切情狀，量處如主文
      所示之刑，併諭知易科罰金之折算標準，以示懲儆。
（三）緩刑：末查被告趙世琮未曾因故意犯罪受有期徒刑以上刑
      之宣告等情，已如上述，茲念其因一時失慮，致罹刑典，
      經此偵查科刑之教訓，當已知所警惕，信無再犯之虞，且
      事後已與被害人梁哲玲、蔡旻郁、林秀鴻、黃國展、王博
      賢於99年9月28日分別以賠償50,000元、76,000元、18,12
      3元、43,983元及6,086元成立民事調解，並均有如期賠償
      ，另被害人黃書瑜及林德壽未於調解期日到庭，致被告趙
      世琮無法與其成立調解等情，此有本院99年度審易字第52
      7 號刑事報到單、99年度竹簡第274 號刑事報到單、99年
      度竹調字第198 號調解筆錄、99年11月23日公務電話紀錄
      表1 份附卷可稽（見本院99年度審易字第527 號刑事卷第
      11頁、99年度竹簡字第274 刑事卷第15至18頁），堪認被
      告趙世琮深具悔意，本院因認前所宣告之刑，以暫不執行
      為適當，併予宣告緩刑2年，以啟自新。
（四）退回併辦部分：臺灣彰化地方法院檢察署99年度偵字第87
      58號移送併辦意旨中關於詐騙集團成員透過電腦網路MSN
      ，假藉綽號「甜兒」之女子名義佯與被害人徐欣宇約定援
      交，後又假藉綽號「阿榮」之男子名義要被害人徐欣宇匯
      款以確認是否為警察，致被害人徐欣宇陷於錯誤，依「阿
      榮」之指示於99年4 月12日將3,000 元、13,000元及5,00
      0 元等3 筆款項存入證人葉曜誠第一商業銀行彰化分行帳
      號00000000000 號帳戶內，後因被害人徐欣宇發覺有異而
      報警循線查得上情之部分，臺灣彰化地方法院檢察署檢察
      官認與本件被告趙世琮幫助詐欺取財之犯行具裁判上一罪
      之關係等語。惟查：本件證人葉曜誠上開第一商業銀行彰
      化分行之帳戶經被害人徐欣宇匯入上開款項後，證人葉曜
      誠又經詐騙集團某成員之指示，將款項轉匯至0000000000
      00000 號帳戶及000000000000000043號帳戶等帳戶內，上
      揭帳戶並非被告趙世琮所有，難認此部分之犯行與被告趙
      世琮提供相關金融帳戶幫助詐騙集團成員詐欺取財為事實
      上之同一案件，應退由臺灣彰化地方法院檢察署檢察官另
      行處理，本件自無由併案處理，附此敘明。
五、依刑事訴訟法第449 條第2 項前段、第450 條第1 項、第45
    4 條第1 項，刑法第339 條第1 項、第30條第1 項前段、第
    2 項、第55條前段、第41條第1 項前段、第2 項、第74條第
    1 項第1 款，刑法施行法第1 條之1 第1 項、第2 項前段，
    逕以簡易判決處刑如主文。
中    華    民    國    100   年    2    月      24   日
                    新竹簡易庭法  官  劉兆菊
以上正本證明與原本無異。
如不服本判決應於收受本判決後10日內向本院提出上訴書狀，上
訴書狀應敘述具體理由。上訴書狀未敘述上訴理由者，應於上訴
期間屆滿後20日內補提理由書狀於本院「切勿逕送上級法院」。
中    華    民    國    100   年    2    月     24    日
                              書記官  廖宜君
附錄論罪科刑法條：
中華民國刑法第339條第1項
意圖為自己或第三人不法之所有，以詐術使人將本人或第三人之
物交付者，處5 年以下有期徒刑、拘役或科或併科1 千元以下罰
金。
中華民國刑法第30條
幫助他人實行犯罪行為者，為幫助犯。雖他人不知幫助之情者，
亦同。
幫助犯之處罰，得按正犯之刑減輕之。
附表：
┌──┬───┬──────────────────┬────┐
│編號│被害人│      詐騙方式及匯款金額【新臺幣】  │備  註  │
├──┼───┼──────────────────┼────┤
│ 1  │梁哲玲│詐騙集團某成員於99年4 月11日下午4 時│臺灣新竹│
│    │      │許，以電話向梁哲玲佯稱為SHOPPING99之│地方法院│
│    │      │網路賣家，因系統問題肇至梁哲玲網路購│檢察署99│
│    │      │物帳務產生有分期付款尚未結清之狀態，│年度偵字│
│    │      │需至郵局查詢餘額並依其指示操作自動櫃│第5440號│
│    │      │員機云云，以致梁哲玲信以為真陷於錯誤│偵查卷第│
│    │      │，於同日下午，依該詐騙集團成員之指示│15、16頁│
│    │      │，在新北市中和區（原臺北縣中和市）建│。      │
│    │      │一路182 號渣打中和分行內，操作自動櫃│        │
│    │      │員機，提領50,000元後，再於4 時44分許│        │
│    │      │以現金存款方式，將50,000元存入趙世琮│        │
│    │      │前揭渣打新興分行帳戶內。            │        │
├──┼───┼──────────────────┼────┤
│ 2  │林德壽│詐騙集團某成員在奇摩交友網站上佯稱為│臺灣新竹│
│    │      │「雅琪」，於99年4月10日以aaezyaqi@ho│地方法院│
│    │      │tmail.com的帳號與林德壽在網路線上聊 │檢察署99│
│    │      │天，告知林德壽要見面需支付2個小時3, │年度偵字│
│    │      │000元之代價，嗣於99年4月11日再以電話│第5440號│
│    │      │向林德壽佯稱需依指示操作自動櫃員機確│偵查卷第│
│    │      │認身分，致林德壽信以為真陷於錯誤，遂│17、18頁│
│    │      │先後於同日下午6時24分、7時1分、7時18│。      │
│    │      │分，分別依指示臺北市○○○路○段上之│        │
│    │      │某全家便利商店內，操作國泰世華銀行自│        │
│    │      │動櫃員機，匯款29,989元至趙世琮前揭新│        │
│    │      │竹民生路郵局帳戶內、在臺北市○○○路│        │
│    │      │之渣打銀行敦南分行，以現金存入之方式│        │
│    │      │，因而存入70,000元至趙世琮前揭渣打新│        │
│    │      │興分行帳戶內；並再匯款21,983元至趙世│        │
│    │      │琮前揭新竹民生路郵局帳戶內。        │        │
├──┼───┼──────────────────┼────┤
│ 3  │蔡旻郁│詐騙集團之某成員，佯稱其為奇摩拍賣人│臺灣新竹│
│    │      │員，於99年4月11日下午4時30分許，撥打│地方法院│
│    │      │電話予蔡旻郁，告知其先前購物扣款過程│檢察署  │
│    │      │有誤須要終止扣款云云；再由1名真實姓 │99年度偵│
│    │      │名年籍不詳自稱「台新銀行人員」之詐騙│字第5440│
│    │      │集團成員，以電話號碼00-00000000 號電│號偵查卷│
│    │      │話致電蔡旻郁，佯稱須依其指示操作自動│第20頁。│
│    │      │櫃員機，致蔡旻郁信以為真而陷於錯誤，│        │
│    │      │於同日晚間6時27分及6時44分許，在彰化│        │
│    │      │市○○路○ 段53號，以現金存款之方式，│        │
│    │      │分別存入25,000元及51,000元至趙世琮前│        │
│    │      │揭渣打新興分行帳戶內。              │        │
├──┼───┼──────────────────┼────┤
│ 4  │林秀鴻│詐騙集團某成員於99年4 月10日某時許，│臺灣新竹│
│    │      │以電話向林秀鴻佯稱，因日前在奇摩拍賣│地方法院│
│    │      │網路購買商品時，誤設為分期付款，需依│檢察署  │
│    │      │指示操作自動櫃員機取消云云，以致林秀│99年度偵│
│    │      │鴻陷信以為真而陷於錯誤，於99年4月11 │字第5440│
│    │      │日晚間7時2分許依該詐騙集團成員之指示│號偵查卷│
│    │      │，在新竹縣新埔鎮○○路411號前操作郵 │第20至23│
│    │      │局自動櫃員機，轉帳18,123元至趙世琮前│頁。    │
│    │      │揭新竹民生路郵局帳戶內。            │        │
├──┼───┼──────────────────┼────┤
│ 5  │黃國展│詐騙集團某成員於99年4 月11日晚間11時│臺灣新竹│
│    │      │許，自稱為「援交妹」以電話向黃國展要│地方法院│
│    │      │求依指示操作自動櫃員機確認身分，以致│檢察署  │
│    │      │黃國展信以為真而陷於錯誤，遂於翌日  │99年度偵│
│    │      │即99年4 月12日凌晨0 時31分依指示，在│字第5440│
│    │      │桃園市○○路66號第一銀行桃園分行操作│號偵查卷│
│    │      │自動櫃員機，匯款29,983元至趙世琮前揭│第24、  │
│    │      │遠東林森分行帳戶內；又於同日凌晨0 時│25頁，彰│
│    │      │54分許，再將14,000元以無卡存款之方式│化縣警察│
│    │      │，再依該詐騙集團成員指示，存入葉曜誠│局彰化分│
│    │      │第一商業銀行彰化分行帳號00000000000 │局彰警分│
│    │      │號帳戶內，葉曜誠（所涉幫助詐欺取財之│偵字第  │
│    │      │犯行，業由臺灣彰化地方法院檢察署另以│00000000│
│    │      │99年度偵字第8758號為不起訴處分在案）│號刑案偵│
│    │      │嗣後再將該14,000元及其他不知名之被害│查卷宗第│
│    │      │人因被詐騙信以為真陷於錯誤而匯入上開│1至5頁  │
│    │      │葉曜誠帳戶內之款項，於同日凌晨1 時19│        │
│    │      │分匯款至趙世琮前開遠東林森銀行帳戶內│        │
│    │      │（臺灣新竹地方法院檢察署99年度偵字第│        │
│    │      │5440號併辦意旨書誤載為黃國展將14,000│        │
│    │      │元以金融卡提領後匯入趙世琮前開遠東國│        │
│    │      │際商業銀行新竹林森分行帳戶內）。    │        │
├──┼───┼──────────────────┼────┤
│ 6  │黃書瑜│詐騙集團某成員於99年4月10日某時，以 │臺灣新竹│
│    │      │電話向黃書瑜佯稱為SHOPPING99之網路賣│方法院檢│
│    │      │家，因網路購物送貨員將貨款單勾錯需至│察署98年│
│    │      │郵局自動櫃員機開通金融卡跟行轉帳云云│度偵字第│
│    │      │，以致黃書瑜信以為真而陷於錯誤，於同│4180號偵│
│    │      │年4月12日下午4時55分許依該詐騙集團成│查卷第8 │
│    │      │員之指示，在彰化北斗郵局操作自動櫃員│、9頁。 │
│    │      │機，轉帳29,988元至趙世琮前揭遠東林森│        │
│    │      │分行帳戶內。                        │        │
├──┼───┼──────────────────┼────┤
│ 7  │王博賢│詐騙集團某成員於99年4 月12日下午某時│臺灣新竹│
│    │      │許，以電話向王博賢佯稱，因前於雅虎奇│地方法院│
│    │      │摩網路購物遭誤設定為分期付款，需依其│檢察署  │
│    │      │指示至自動櫃員機解除設定云云，以致王│99年度偵│
│    │      │博賢係以為真而陷於錯誤，於同日下午6 │字第5440│
│    │      │時36分依該詐騙集團成員之指示，操作中│號偵查卷│
│    │      │華郵政自動櫃員機，以轉帳方式，將6,08│第28頁。│
│    │      │6 元匯入趙世琮前揭遠東林森分行帳戶內│        │
│    │      │。                                  │        │
└──┴───┴──────────────────┴────┘